臺灣南投地方法院刑事判決
111年度原訴字第27號
公  訴  人  臺灣南投地方檢察署檢察官 
被      告  辜振傑


選任辯護人  何湘茹律師（法扶律師）
被      告  賴旺星


上列被告因違反森林法案件，經檢察官提起公訴（111年度偵字
第3914號），因被告於準備程序中就被訴事實均為有罪之陳述，
本院合議庭裁定由受命法官獨任進行簡式審判程序，判決如下：
    主      文
甲○○犯森林法第五十二條第三項、第一項第一款、第六款、第九
款之竊取森林主產物貴重木罪，處有期徒刑壹年伍月，併科罰金
新臺幣壹佰參拾萬元，罰金如易服勞役，以罰金總額與壹年之日
數比例折算。扣案之新臺幣壹萬元沒收。
乙○○犯森林法第五十二條第三項、第一項第六款之故買森林主產
物貴重木贓物罪，處有期徒刑壹年貳月，併科罰金新臺幣壹佰壹
拾萬元，罰金如易服勞役，以罰金總額與壹年之日數比例折算。
緩刑貳年，並應於本判決確定後陸個月內向國庫支付新臺幣貳拾
萬元，另應向指定之政府機關、政府機構、行政法人、社區或其
他符合公益目的之機構或團體提供陸拾小時之義務勞務；緩刑期
間付保護管束。扣案之OPPO手機壹支，沒收之。
    事實及理由
一、本案被告甲○○、乙○○所犯均係死刑、無期徒刑、最輕本刑為
    3年以上有期徒刑以外之罪，且非高等法院管轄第一審案件
    ，其等於本院準備程序中，先就被訴事實為有罪之陳述，經
    告知簡式審判程序之旨，並聽取檢察官、被告之意見後，本
    院合議庭裁定由受命法官獨任進行簡式審判程序；又本案之
    證據調查，依刑事訴訟法第273條之2之規定，不受同法第15
    9條第1項、第161條之2、第161條之3、第163條之1及第164
    條至第170條之限制。
二、本案犯罪事實及證據，除證據部分應補充「被告甲○○、乙○○
    於本院準備程序及審理中之自白」外，餘均引用檢察官起訴
    書之記載（如附件）。
三、論罪科刑：
  ㈠本案被害地點之濁水溪事業區第10林班屬國有保安林地，有
    行政院農委會南投區林務局管理處111年7月11日投政字第11
    14211955號函檢送森林被害告訴書1份（見偵卷第60頁至第6
    1頁）附卷可稽。又被告甲○○所竊取之上開紅檜、扁柏係其
    自國有林班地切割，業據被告甲○○供承不諱，並有本案被害
    位置照片1張附卷可佐（見本院卷第84頁），均屬森林主產
    物無疑。再按森林法第52條第3項、第4項規定，「犯同條第
    1項之森林主產物為貴重木者，加重其刑至2分之1」、「前
    項貴重木之樹種，指具高經濟或生態價值，並經中央主管機
    關公告之樹種」。行政院農業委員會已於104年7月10日以農
    林務字第1041741162號函公告森林法第52條第4項所定貴重
    木之樹種，並將紅檜、扁柏列為貴重木，被告所竊取之森林
    主產物紅檜、扁柏為貴重木無訛。是核被告甲○○所為，係犯
    森林法第52條第3項、第1項第1款、第6款、第9款之竊取森
    林主產物貴重木罪；被告乙○○所為係犯森林法第52條第3項
    、第1項第6款之故買森林主產物貴重木贓物罪。公訴意旨就
    被告甲○○部分固漏論其另涉「於保安林犯之」之加重要件，
    然此部分僅涉及加重條件之增減，尚非罪名有所不同，自毋
    庸變更起訴法條。又被告甲○○犯森林法第52條第1項之罪而
    兼具數款加重情形時，因竊取行為祇有一個，仍祇成立一罪
    ，尚非法條競合或犯罪競合。又被告甲○○所為雖亦構成森林
    法第50條之竊取森林主產物罪，然因森林法第52條第1項為
    第50條之特別規定，自應優先適用第52條第1項之規定論之
    ，又因森林法第50條之罪，亦為刑法竊盜罪之特別規定，爰
    不另論森林法第50條及刑法第320條第1項之竊盜罪（最高法
    院47年台上字979號判決要旨參照）。
　㈡查被告甲○○曾有如起訴書犯罪事實欄所載之犯罪科刑及執行
    完畢情形，有臺灣高等法院被告前案紀錄表1份存卷可按，
    被告受有期徒刑執行完畢後，5年內故意再犯本案有期徒刑
    以上之罪，固為累犯，惟本院審酌被告甲○○所為本案犯行與
    上開前案，不僅罪名相異，犯罪情節與罪質亦不相同，難認
    被告有何對於刑罰之反應力薄弱並具特別惡性之情形，而有
    再延長其受矯正教化期間之必要，依司法院大法官會議釋字
    第775號解釋意旨，爰不予加重其最低本刑。
　㈢被告甲○○之辯護人固為其請求依刑法第59條減輕其刑等詞，
    然按刑法第59條之酌量減輕其刑，必須犯罪有特殊之原因，
    在客觀上足以引起一般人之同情，認為即予宣告法定低度刑
    期仍嫌過重者，始有其適用，至於犯罪後之態度等情狀，僅
    可為法定刑內從輕科刑之標準，不得據為酌量減輕之理由（
    最高法院51年台上字第899號、70年度台上字第794號、77年
    度台上字第4382號判決意旨參照）。審以紅檜、扁柏為我國
    重要森林資源，被告甲○○於保安林內鋸切生立木，危害天然
    資源程度甚深，且竊得之紅檜、扁柏數量不少，且屬於行政
    院農業委員會公告之貴重木樹種，自已嚴重破壞我國自然生
    態與環境，所為對森林資源保育之侵害甚大；而森林法立法
    當初即已衡量其罪質惡性重大，行為嚴重殘害寶貴之森林資
    源，故規範相當之重刑，被告甲○○行為時為智識健全之成年
    人，難認對國家重典毫無認識或智慮未臻成熟而無從判別行
    為對錯；準此，尚難認有何特殊之原因與環境或客觀上足以
    引起一般同情，認科以最低度刑仍嫌過重，自無從依刑法第
    59條之規定酌量減輕其刑。　
　㈣爰以行為人之責任為基礎，審酌被告甲○○前因妨害性自主之
    前案紀錄，此有被告前案紀錄表在卷可稽，足認被告甲○○素
    行不良。又被告甲○○正值青壯年，不思維護國家重要森林資
    源，恣意竊取森林主產物，對國家財產及森林保育工作均造
    成相當程度之損害，所為實值非議。並審酌其竊取木材之數
    量，及其犯後坦承犯行之犯後態度，暨其於本院審理中自陳
    大學肄業之智識程度，之前從事臺電外包工作，月薪約新臺
    幣（下同）1萬元出頭，經濟狀況勉持，家中尚有父母親、
    配偶及小孩，父親及妹妹領有殘障證明等生活狀況，暨其犯
    罪之目的、動機、手段及所生危害等一切情狀；被告乙○○前
    無經論罪科刑紀錄，此有被告前案紀錄表可佐，素行尚可。
    被告乙○○故買盜伐森林之貴重木贓物，助長盜伐森林之風氣
    ，有害國家森林之保育，法治觀念不足，然犯後坦承犯行之
    態度，及犯罪之動機、目的、手段，於本院審理中自陳國中
    畢業之智識程度，從事木工，月薪月2至3萬元，經濟小康，
    母親因中風住院，為植物人狀態之生活狀況等一切情狀，分
    別量處如主文所示之刑，並審酌其資力、犯罪情節嚴重性、
    所得之利益等情，併科被告甲○○罰金130萬元、被告乙○○罰
    金110萬元，又被告2人之罰金以最高之折算標準即3,000元
    折算勞役1日，均逾越1年之日數，爰均諭知罰金如易服勞役
    ，以罰金總額與1年之日數比例計算。
　㈤至被告甲○○及其辯護人固請求給予緩刑宣告等語。惟緩刑之
    宣告，除應具備刑法第74條所定條件外，並須有可認為以暫
    不執行刑罰為適當之情形，始得為之，亦屬法院裁判時得依
    職權自由裁量之事項。查被告前因妨害性自主案件，經本院
    以106年度原侵訴字第2號判決判處有期徒刑10月確定，入監
    執行，於民國109年3月9日因縮刑期滿執畢後出監，於110年
    6月10日間再犯本案，核與上開緩刑之要件不符，是難認有
    何暫不執行刑罰為適當之情形，本院自無從併為緩刑宣告之
    諭知，附此敘明。
　㈥被告乙○○未曾因故意犯罪受有期徒刑以上刑之宣告，有臺灣
    高等法院被告前案紀錄表1份在卷可憑。其因一時失慮，致
    觸犯刑章，犯後已知坦承犯行，本院衡酌上情，認被告乙○○
    經此偵審程序及科刑宣告後，當能知所警惕而無再犯之虞，
    因認對被告乙○○所宣告之刑，以暫不執行為適當，爰依刑法
    第74條第1項第1款規定，併予宣告緩刑2年，以啟自新。又
    審酌被告乙○○所犯已助長盜伐貴重木材風氣，危害國家森林
    資源保育，仍應課予一定負擔以使其知所警惕，爰依刑法第
    74條第2項第4款規定，命被告乙○○應於本判決確定後6個月
    內向國庫支付20萬元，另依同條項第5款規定，諭知被告乙○
    ○應向指定之政府機關、政府機構、行政法人、社區或其他
    符合公益目的之機構或團體提供60小時之義務勞務；且依刑
    法第93條第1項第2款規定，應於緩刑期間付保護管束。惟倘
    被告乙○○違反本院所定命其履行之事項情節重大，足認原宣
    告之緩刑難收預期效果，而有執行刑罰之必要者，檢察官得
    依刑法第75條之1第1項第4款之規定，聲請撤銷本案緩刑之
    宣告，附此敘明。
四、沒收部分：
　㈠扣案之OPPO手機1支，為被告乙○○所有並持以實施本案犯行之
    犯罪工具，業據被告乙○○自承明確（見本院卷第83頁），爰
    依刑法第38條第2項前段規定，於被告乙○○所犯罪名項下宣
    告沒收之。
　㈡按犯罪所得，屬於犯罪行為人者，沒收之；於全部或一部不
    能沒收或不宜執行沒收時，追徵其價額；犯罪所得已實際合
    法發還被害人者，不予宣告沒收或追徵；宣告前二條之沒收
    或追徵，有過苛之虞、欠缺刑法上之重要性、犯罪所得價值
    低微，或為維持受宣告人生活條件之必要者，得不宣告或酌
    減之，刑法第38條之1第1項、第3項、第38條之1第5項、第3
    8條之2第2項分別定有明文。經查被告甲○○變賣上開貴重木
    ，其犯罪所得為1萬元，並自動繳交供臺灣南投地方檢察署
    查扣等情，有臺灣南投地方檢察署贓證物款收據存卷可查（
    見偵卷第64頁），此部分為被告甲○○之犯罪所得，爰依刑法
    第38條之1第1項前段規定就此部分宣告沒收。
  ㈢按刑法第38條之2增訂過苛調節條款，於宣告沒收或追徵有過
    苛之虞、欠缺刑法上之重要性或犯罪所得價值低微之情形，
    及考量義務沒收對於被沒收人之最低限度生活產生影響，允
    由事實審法院就個案具體情形，依職權裁量不予宣告或酌減
    ，以調節沒收之嚴苛性，並兼顧訴訟經濟，節省法院不必要
    之勞費。此項過苛調節條款，乃憲法上比例原則之具體展現
    ，自不分實體規範為刑法或特別刑法中之義務沒收、亦不論
    沒收主體為犯罪行為人或第三人之沒收、也不管沒收標的為
    原客體或追徵其替代價額，同有其適用。而森林法第52條第
    5項規定「犯本條之罪者，其供犯罪所用、犯罪預備之物或
    犯罪所生之物，不問屬於犯罪行為人與否，沒收之」，係立
    法者為使國有森林資源受到保護，避免供犯罪所用之工具，
    不予沒收而須發還，致使相同工具易地反覆使用，有礙法律
    成效，乃採絕對義務沒收主義，以預防並遏止犯罪，為刑法
    第38條第2項前段關於職權沒收之特別規定，固應優先適用
    ，但法律縱有「不問屬於犯罪行為人與否」之沒收條款，也
    不能凌駕於憲法上正當法律程序及比例原則之要求（最高法
    院108年度台上字第2421號判決意旨參照）。查被告甲○○雖
    使用辜秋霜所有之車牌號碼0000-00號自用小客貨車、被告
    乙○○使用其妻所有之車牌號碼0000-00號自用小客車作為犯
    罪實施之工具，然考量汽車非違禁物，並屬日常生活常見之
    交通工具，僅於本案中偶然由被告2人作為實施犯罪之物，
    且該車價值不低，如諭知沒收，相較於被告2人上開犯行之
    法益侵害，顯不符比例原則，如予沒收，顯有過苛，故不為
    沒收之諭知，併予敘明。
　㈣扣案之本案木頭紅檜8塊、扁柏1塊，均已發還被害人南投林
    區管處，有上開贓物認領保管單在卷可參（見警卷第136頁
    ），均已實際合法發還被害機關，依刑法第38條之1第5項規
    定，爰不予宣告沒收。至其餘扣案之木屑1包，因欠缺刑法
    上之重要性，亦爰不予宣告沒收。　
五、適用之法律：
　　依刑事訴訟法第273條之1第1項、第299條第1項前段、第310
    條之2、第454條第2項，判決如主文。
六、如不服本件判決，得自收受送達之翌日起20日內，表明上訴
    理由，向本院提起上訴狀（須附繕本）。
本案經檢察官鄭文正提起公訴，檢察官黃淑美、吳宣憲到庭執行
職務。　
中　　華　　民　　國　　111 　年　　10　　月　　24　　日
　　　　　　　　　刑事第四庭    法　官　李怡貞
以上正本與原本無異。
如不服本判決應於收受送達後20日內向本院提出上訴書狀，並應
敘述具體理由；其未敘述上訴理由者，應於上訴期間屆滿後20日
內向本院補提理由書（均須按他造當事人之人數附繕本）「切勿
逕送上級法院」。
告訴人或被害人如對於本判決不服者，應具備理由請求檢察官上
訴，其上訴期間之計算係以檢察官收受判決正本之日期為準。
                                 書記官  林鈺珣 
中　　華　　民　　國　　111 　年　　10　　月　　25　　日

附錄本案論罪科刑法條
森林法第52條
犯第50條第1項、第2項之罪而有下列情形之一者，處1年以上7年
以下有期徒刑，併科新臺幣1百萬元以上2千萬元以下罰金：
一、於保安林犯之。
二、依機關之委託或其他契約，有保護森林義務之人犯之。
三、於行使林產物採取權時犯之。
四、結夥二人以上或僱使他人犯之。
五、以贓物為原料，製造木炭、松節油、其他物品或培植菇類。
六、為搬運贓物，使用牲口、船舶、車輛，或有搬運造材之設備
    。
七、掘採、毀壞、燒燬或隱蔽根株，以圖罪跡之湮滅。
八、以贓物燃料，使用於礦物之採取，精製石灰、磚、瓦或其他
    物品之製造。
九、以砍伐、鋸切、挖掘或其他方式，破壞生立木之生長。
前項未遂犯罰之。
第1項森林主產物為貴重木者，加重其刑至二分之一。
前項貴重木之樹種，指具高經濟或生態價值，並經中央主管機關
公告之樹種。
犯本條之罪者，其供犯罪所用、犯罪預備之物或犯罪所生之物，
不問屬於犯罪行為人與否，沒收之。
第50條及本條所列刑事案件之被告或犯罪嫌疑人，於偵查中供述
與該案案情有重要關係之待證事項或其他正犯或共犯之犯罪事證
，因而使檢察官得以追訴該案之其他正犯或共犯者，以經檢察官
事先同意者為限，就其因供述所涉之犯罪，減輕或免除其刑。

附件：
臺灣南投地方檢察署檢察官起訴書
                                     111年度偵字第3914號
    被　　　告  甲○○　男　29歲（民國00年0月0日生）
　　　　　　　　　　　　住南投縣○○鄉○○巷000號
                        (在押)
　　　　　　　　　　　　國民身分證統一編號：Z000000000號
    選任辯護人　楊志航律師
                雅蔀恩．伊勇律師
                林恆碩律師(法扶律師，已解除委任)
　　被　　　告　乙○○　男　49歲（民國00年00月00日生）
　　　　　　　　　　　　住南投縣○○市○○路000○0號
　　　　　　　　　　　　國民身分證統一編號：Z000000000號
上列被告等因違反森林法案件，業經偵查終結，認應該提起公訴
，茲將犯罪事實及證據並所犯法條分敘如下：
　　　               犯罪事實
一、甲○○前於民國105年間因妨害性自主案件，經臺灣南投地方
    法院以106年度原侵訴字第2號刑事判決判處有期徒刑10月確
    定，並於109年3月9日縮短刑期有期徒刑執行完畢，猶不知
    悔改，因知悉乙○○欲收購貴重木臺灣扁柏及臺灣紅檜，竟意
    圖為自己不法之所有，於110年6月10日下午5時許，騎乘機
    車前往行政院農業委員會林務局南投林區管理處（以下簡稱南投
    林管處）濁水溪事業林區第十林班地某處，以攜帶之手鋸(未
    扣案)鋸取森林主產物貴重木臺灣扁柏1塊及臺灣紅檜8塊(下
    稱本案竊得貴重木)並破壞生立木之生長，即將之放置在地
    面先行離去；嗣於翌(11)日下午7時許，向不知情之辜宜萍(
    涉嫌違反森林法罪嫌，另為不起訴之處分)借用車牌號碼000
    0-00號自用小客貨車，前往上開盜伐地點，使用車輛搬運竊
    得之森林主產物貴重木臺灣扁柏1塊及臺灣紅檜8塊等贓物返
    回南投縣○○鄉○○巷000號住處。甲○○復於同日晚上8時許，使
    用通訊軟體LINE聯繫乙○○前往南投縣○○鎮○○巷0○0號旁工寮(
    下稱系爭工寮)，並將本案竊得貴重木裝入3個大黑色塑膠袋
    ，放置在車牌號碼0000-00號自用小客貨車後車廂，由不知
    情之吳俊璉(涉嫌違反森林法罪嫌，另為不起訴之處分)載運
    本案竊得貴重木至系爭工寮，甲○○則自行駕駛車牌號碼00-0
    000號自用小客車前往系爭工寮。乙○○於同日晚上10時許，
    駕駛車牌號碼0000-00號自用小客車抵達系爭工寮後，乙○○
    基於為搬運贓物使用車輛故買森林主產物貴重木贓木之犯意
    ，與甲○○約定以新臺幣(下同)15萬元代價，買受本案竊得貴
    重木，乙○○並當場先支付1萬元與甲○○後，2人搬運本案竊得
    貴重木至車牌號碼0000-00號自用小客車上，乙○○隨即駕駛
    上開車輛載運本案竊得貴重木離去。嗣於同日晚上10時50分
    許，乙○○駕駛之上開車輛在南投縣○○鎮○○路0段000號前為警
    攔查，經乙○○同意搜索而扣得臺灣扁柏1塊(總材積：0.08立
    方公尺、共重：65.48公斤，已發還)、臺灣紅檜8塊(總材積
    ：0.069立方公尺、共重：54.19公斤，已發還)，始悉上情
    。
二、案經南投林管處訴由南投縣政府警察局仁愛分局報告偵辦。
　　　　            證據並所犯法條
    一、證據清單及待證事實
編號 證據 待證事實 1 被告甲○○於警詢及偵查中之供述 被告甲○○坦承於上開時、地鋸取森林主產物貴重木之生立木，並使用車輛搬運，且以15萬元代價出售與被告乙○○之事實。 2 被告乙○○於警詢及偵查中之供述 被告乙○○坦承於上開時、地，以15萬元代價向被告甲○○購買竊得之森林主產物貴重木，並以車輛搬運離去之事實。 3 證人即南投林管處霧社分站森林護管員陳明豪於警詢之證述。 被告甲○○竊取之本案竊得貴重木為生立木。 4 證人辜宜萍於警詢之證述。 被告甲○○於110年6月11日下午5時許，在南投縣○○鄉○○巷000號住處借用車牌號碼0000-00號自用小客貨車之事實。 5 證人吳俊璉於警詢之證述。 證人吳俊璉於110年6月11日晚上7時許，自南投縣○○鄉○○巷000號住處駕駛車牌號碼0000-00號自用小客貨車前往系爭工寮，被告乙○○當時也在現場，之後被告乙○○先離開等情。 6 南投縣政府警察局仁愛分局搜索扣押筆錄、扣押物品目錄表、贓物認領保管單、指認犯罪嫌疑人紀錄表、車輛詳細資料報表、路口監視器影樣翻拍照片、車行軌跡系統-車牌查詢結果、國有林產物處分價金查定書、森林主產物材積表、刑案照片。 被告甲○○坦承於上開時、地鋸取森林主產物貴重木之生立木，並使用車輛搬運，且以15萬元代價出售與被告乙○○之事實。 
二、按森林係指林地及其群生竹、木之總稱，森林法第3條第1項前
    段定有明文。而所謂森林主產物，依國有林林產物處分規則第3
    條第1款之規定，係指生立、枯損、倒伏之竹木及餘留之根株
    、殘材而言。是被告甲○○之盜伐行為，自屬竊取森林主產物
    罪行。又被告甲○○所竊得之前開森林主產物臺灣扁柏、臺灣紅
    檜，業經中央主管機關即行政院農業委員會公告為貴重木，
    有行政院農業委員會104年7月10日農林務字第1041741162號公
    告在卷可憑。是核被告甲○○所為，係犯森林法第52條第1項第
    6款、第9款、第3項之鋸切破壞生立木之生長，竊取森林主產
    物貴重木，為搬運贓物使用車輛等罪嫌；被告乙○○所為，係
    犯森林法第50條第2項、第52條第1項第6款、第3項故買森林主
    產物貴重木，為搬運贓物使用車輛等罪嫌。被告甲○○涉犯森林
    法第52條第1項之罪而兼具數款加重情形時，因竊取行為祇有
    一個，仍祇成立一罪，尚非法條競合或犯罪競合（最高法院6
    9年台上字第3945號判例意旨參照）。被告甲○○所竊取及被告乙
    ○○故買之臺灣扁柏、臺灣紅檜為經公告之貴重木，請依森林
    法第52條第3項之規定加重其刑。又被告甲○○有如犯罪事實欄
    之前案紀錄，有本署刑案資料查註紀錄表附卷可稽，其於有期
    徒刑執行完畢後5年以內，故意再犯本件有期徒刑以上之罪，
    該當刑法第47條第1項之累犯。衡諸被告甲○○所犯前案之犯
    罪類型、罪質、手段與法益侵害結果雖與本案犯行不同，但
    被告於前案執行完畢日不久即再犯本案，足認其法遵循意識
    仍有不足，對刑罰之感應力薄弱，加重其法定最低度刑，並
    無司法院大法官釋字第775號解釋意旨所指可能使被告所受
    刑罰超過其應負擔罪責之疑慮，請依刑法第47條第1項規定
    ，加重其刑。另扣案之車牌號碼0000-00號自用小客貨車、
    車牌號碼0000-00號自用小客車、OPPO手機1支，為供被告甲
    ○○、乙○○犯本案犯罪所用，依森林法第52條第5項規定，不
    問屬於犯罪行為人與否，請宣告沒收之。扣案之被告甲○○犯
    罪所得1萬元現金，請依刑法第38條之1第1項前段之規定，
    宣告宣告沒收。至扣案之本案竊得貴重木已發還被害人，爰
    不予聲請宣告沒收。
三、依刑事訴訟法第251條第1項提起公訴。
　    此　致
臺灣南投地方法院
中　　華　　民　　國　 111　　年　　8 　　月　　3 　　日
　　　　　　　　　　　　　　檢察官  鄭文正
本件證明與原本無異
中　　華　　民　　國　 111　　年　　8 　　月　　8 　　日
　　　　　　　　　　　　　　書記官  陳秀玲
所犯法條　　　　　　　　　　　　　　　　　　　　　　　　
森林法第52條
犯第 50 條第 1 項、第 2 項之罪而有下列情形之一者，處 1
年以上 7 年以下有期徒刑，併科新臺幣 1 百萬元以上 2 千萬
元以下罰金：
一、於保安林犯之。
二、依機關之委託或其他契約，有保護森林義務之人犯之。
三、於行使林產物採取權時犯之。
四、結夥二人以上或僱使他人犯之。
五、以贓物為原料，製造木炭、松節油、其他物品或培植菇類。
六、為搬運贓物，使用牲口、船舶、車輛，或有搬運造材之設備
    。
七、掘採、毀壞、燒燬或隱蔽根株，以圖罪跡之湮滅。
八、以贓物燃料，使用於礦物之採取，精製石灰、磚、瓦或其他
    物品之製造。
九、以砍伐、鋸切、挖掘或其他方式，破壞生立木之生長。
前項未遂犯罰之。
第 1 項森林主產物為貴重木者，加重其刑至二分之一。
前項貴重木之樹種，指具高經濟或生態價值，並經中央主管機關
公告之樹種。
犯本條之罪者，其供犯罪所用、犯罪預備之物或犯罪所生之物，
不問屬於犯罪行為人與否，沒收之。
第 50 條及本條所列刑事案件之被告或犯罪嫌疑人，於偵查中供
述與該案案情有重要關係之待證事項或其他正犯或共犯之犯罪事
證，因而使檢察官得以追訴該案之其他正犯或共犯者，以經檢察
官事先同意者為限，就其因供述所涉之犯罪，減輕或免除其刑。